臺灣士林地方法院刑事判決　　　　　　　　　　　　　九十一年度易字第二八四號
　　聲　請　人　臺灣士林地方法院檢察署檢察官
　　被　　　告　丙○○
右列被告因竊盜案件，經檢察官聲請簡易判決處刑（九十年度偵字第一一八八八號）
，及移送併案聲請（九十年度偵緝字第五三七號、九十一年度偵字第一二七八號），
本院認不得以簡易判決處刑（九十一年度簡字第一三七號），改依通常程序審理，判
決如左：
    主  文
丙○○連續攜帶兇器竊盜，處有期徒刑柒月，緩刑貳年。
扣案之鐵剪貳支沒收。
    事  實
一、丙○○意圖為自已不法之所有，並基於概括之犯意，先於民國九十年十二月四日
    下午二時四十五分許，行經台北市○○區○○街二段唭哩岸捷運站附近，見甲○○所有KING廠牌之淑女型自行車一輛置放該處，竟持所有，客觀上足以對人之身
    體、生命、安全構成威脅而可供兇器使用之鐵剪一支，剪斷固定該腳踏車之鐵鍊
    繩索一條，予以毀棄後，竊取該自行車，得手後據為己有並作為代步使用，旋於
    上開時地，為巡邏該處之員警當場查獲，並扣得鐵剪一支。丙○○經移送檢察官
    偵訊諭命交保候傳後，復承前之概括犯意，又於九十一年一月二十一日上午十一
    時五十分許，在台北市北投區北投捷運站腳踏車停放處，持其所有，客觀上足以
    對人之身體、生命、安全構成威脅而可供兇器使用之鐵剪一支，剪斷固定乙○○
    所有之紅色淑女型自行車之鐵鍊繩索一條（毀損部分未據告訴，亦未經起訴），
    而竊取該自行車，得手後據為己有並作為代步使用，旋於上開時地，為埋伏該處
    之員警當場查獲，並扣得前開鐵剪一支。
二、案經甲○○訴由臺北市政府警察局北投分局報請臺灣士林地方法院檢察署檢察官
    偵查聲請簡易判決處刑及移送併案聲請。
    理  由
一、訊據被告丙○○對於右揭事實坦承不諱，核與被害人甲○○、乙○○於警訊時指
    述情節相符，復有贓物認領保管單二紙、照片十二張在卷可稽，及鐵剪二支扣案
    可資佐證，足徵被告之自白與事實相符。本件事證明確，被告犯行堪以認定，應
    依法論科。
二、查扣案之鐵剪二支客觀上均足以對人之身體、生命、安全構成威脅，而可供為兇
    器使用。核被告丙○○所為，係犯刑法第三百二十一條第一項第三款之攜帶兇器
    竊盜罪、刑法第三百五十四條之毀損罪。公訴人雖未引用刑法第三百五十四條之
    法條，惟於起訴書犯罪事實欄已就被告剪斷甲○○所有鐵鍊繩索之經過有所論述
    記載，且經被害人甲○○於警訊時表明提出告訴在卷，該部分應認為已經起訴，
    復為公訴人於本院九十一年八月十五日審理時當庭補正在卷，故本院應併予審究
    ，附此指明。被告先後二次攜帶兇器竊盜犯行，時間緊接，犯罪構成要件相同，
    顯係基於概括犯意為之，為連續犯，依刑法第五十六條之規定，論以一罪，並加
    重其刑。公訴人雖未就被告竊取乙○○所有自行車之竊盜犯行部分起訴（業經臺
    灣士林地方法院檢察署九十一年度偵字第一二七八號移送併案審理），惟此部分
    與起訴部分之竊盜犯行部分，有連續犯裁判上一罪關係，依審判不可分之原則，
    本院自應併予審理。又被告所犯攜帶兇器竊盜罪與毀損罪間有方法結果之牽連關
    係，為牽連犯，應從較重之攜帶兇器罪處斷。爰審酌被告犯罪之動機、目的、手
    段、所生危害非重及犯罪後坦承犯行之態度等一切情狀，量處如主文所示之刑，
    以示懲儆。又被告前未曾受有期徒刑以上刑之宣告，有台灣高等法院被告全國前
    案紀錄表及台灣高等法院檢察署刑案紀錄簡覆表一份可稽，因一時失慮，偶罹刑
    典，事後已坦承犯行，深具悔意，經此刑之宣告後，應知警惕而無再犯之虞，本
    院因認暫不執行其刑為當，予以宣告緩刑二年，用啟自新。
三、扣案之鐵剪二支，為被告所有供犯前開竊盜罪所用之物，業據被告供明在卷，應
    依刑法第三十八條第一項第二款之規定宣告沒收。
四、移送併辦意旨【台灣士林地方法院檢察署九十年度偵緝字第五三七號（含九十年
    度偵字第一七一六號）】略稱：被告丙○○於八十九年十一月五日二十二時四十
    分許，在台北市芝山捷運站旁之停車場內，徒手竊取不詳姓名之人所有自行車一
    輛，得手後據為己有，因認被告丙○○涉犯刑法第三百二十條第一項之竊盜罪，
    而與本案起訴之攜帶兇器竊盜犯行，有連續犯之裁判一罪關係，請予併案審理等
    語。惟查，本案起訴被告攜帶兇器竊盜之行為時間，係於九十年十二月四日，而
    此移送併辦之被告犯罪行為時間係在八十九年十一月五日，距本案行為時間達一
    年以上，顯非出於同一概括之犯意，反覆為之，自無從成立連續犯關係，故此移
    送辦部分，非起訴效力所及，自應移還檢察官另行處理，附此敘明。
據上論斷，應依刑事訴訟法第四百五十二條、第二百九十九條第一項前段，刑法第五
十六條、第三百二十一條第一項第三款、第三百五十四條、第五十五條、第七十四條
第一款、第三十八條第一項第二款，判決如主文。
本案經檢察官江林達到庭執行職務
中      華      民      國      九十一      年    八    月    二十九    日
      臺灣士林地方法院刑事第三庭
                                      法  官  何  信  慶
右正本證明與原本無異。
如不服本判決，應於判決送達後十日內，向本院提出上訴狀。
                                      書記官  魏  里  安
中      華      民      國      九十一      年    八    月     三十     日
附錄本案論罪科刑法條全文：
刑法第三百二十一條第三款：
  犯竊盜罪而有左列情形之一者，處六月以上五年以下有期徒刑：
  三、攜帶兇器而犯之者。
刑法第三百五十四條：
  毀棄、損壞前二條以外之他人之物或致令不堪用，足以生損害於公眾或他人者，處
  二年以下有期徒刑、拘役或五百元以下罰金。
